臺灣高等法院刑事裁定
109年度金上重訴字第4號
上  訴  人  臺灣桃園地方檢察署檢察官
上  訴  人  
即  被  告  陳為榮  






            陳宥騏  


上二人共同
選任辯護人  羅閎逸律師
            丁中原律師
            沈妍伶律師
上  訴  人  
即  被  告  巫政陞  



            黃麟鈞  


            黃唯品  



上三人共同
選任辯護人  金學坪律師
            陳觀民律師
上列被告等因銀行法等上訴案件，本院裁定如下：
    主  文
陳為榮、陳宥騏、巫政陞、黃麟鈞、黃唯品均自民國一百零九年
十月十七日起，延長限制出境、出海八月。
    理  由
一、按「被告犯罪嫌疑重大，而有下列各款情形之一者，必要時
    檢察官或法官得逕行限制出境、出海。但所犯係最重本刑為
    拘役或專科罰金之案件，不得逕行限制之：一、無一定之住
    、居所者。二、有相當理由足認有逃亡之虞者。三、有相當
    理由足認有湮滅、偽造、變造證據或勾串共犯或證人之虞者
    」，刑事訴訟法第93條之2第1項定有明文；又「審判中限制
    出境、出海每次不得逾八月，犯最重本刑為有期徒刑十年以
    下之罪者，累計不得逾五年；其餘之罪，累計不得逾十年」
    ，同法第93條之3第2項後段亦定有明文。
二、上訴人即被告陳為榮、陳宥騏、巫政陞、黃麟鈞、黃唯品因
    違反銀行法等案件，分別經原審判決：被告陳為榮應執行有
    期徒刑18年、被告陳宥騏應執行有期徒刑12年、被告巫政陞
    應執行有期徒刑1年8月、被告黃麟鈞應執行有期徒刑1年6月
    、黃唯品應執行有期徒刑1年2月。嗣檢察官及被告等均不服
    原判決提起上訴，現於本院審理中。
三、本院前以被告陳為榮、陳宥騏、巫政陞、黃麟鈞、黃唯品均
    涉犯多層次傳銷管理法第29條第1項之罪，被告陳為榮、陳
    宥騏另涉犯銀行法第125條第3項、第1項後段之罪，被告陳
    為榮復涉犯證券交易法第179條第1項、第174條第2項第3款
    等罪，並經原審判處上開刑度，有相當理由足認有逃亡之虞
    ，實有以限制出境、出海手段，確保日後審判、執行程序順
    利進行之必要，而於109年2月15日裁定被告陳為榮、陳宥騏
    、巫政陞、黃麟鈞、黃唯品均自同年月17日起，限制出境、
    出海8月。
四、前開限制出境、出海期間將於109年10月16日屆滿，本院依
    刑事訴訟法第93條之3第4項規定，給予被告及辯護人陳述意
    見之機會。被告陳為榮、陳宥騏均陳稱：對於限制出境、出
    海並無意見，然我並無犯罪之意圖與逃亡動機，希望法院儘
    早釐清案情還我清白等語（見本院卷二第131-132頁）；被
    告巫政陞陳稱：我並無逃亡之虞，因做進口礦石、藝術品之
    行業，限制出境造成我經濟上無法生活等語（見本院卷二第
    132頁）；被告黃麟鈞陳稱：希望解除出海之限制，以便我
    帶住在臺東之岳母到蘭嶼、綠島探望親戚等語（見本院卷二
    第132頁）；被告黃唯品陳稱：我並無逃亡念頭，希望盡快
    還我清白等語（見本院卷二第132頁）。
五、查被告等五人經原審判刑已如前述，其等犯罪嫌疑自屬重大
    。又其等所涉犯之多層次傳銷管理法第29條第1項之罪，法
    定本刑為7年以下有期徒刑，得併科新臺幣1億元以下罰金；
    其中被告陳為榮、陳宥騏所涉犯之銀行法第125條第3項、第
    1項後段之罪，法定本刑更為7年以上有期徒刑，得併科新臺
    幣2500萬元，衡情一般人多會起避罪逃亡之心；且本案所涉
    犯罪被害人數眾多，屬重大金融犯罪之類型，被告等確有逃
    匿以規避訴訟程序進行及刑罰執行之可能性，有相當理由足
    認有逃亡之虞，亦無新增事由足認被告等前開限制出境、出
    海原因已不存在。至被告巫政陞雖辯稱若未出境將造成其生
    計無法持續云云，然迄今未見其提出任何具體證據資料釋明
    之；被告黃麟鈞所稱帶岳母拜訪親戚等情，亦非必須其親自
    處理之個人重要事務，均難認有解除限制出境、出海之正當
    理由。為確保後續審理或執行之順利進行，基於國家司法權
    有效行使之公益考量、被告居住及遷徙自由權受限制之程度
    ，並考量本案犯罪情節，就目的與手段依比例原則權衡後，
    認依目前訴訟進度，仍有繼續對被告等施以限制出境、出海
    強制處分之必要，爰裁定如主文。
六、被告陳為榮另稱，本院先前裁定被告應固定時間向指定機關
    報到，希望變更為一週一次，或時間不要在假日，以免家族
    假日聚會或用餐期間必須中斷前往派出所報到等語。然本院
    裁定被告應於固定時間向指定機關報到，已考量其各日期、
    時段之被告逃亡風險，於必要之範圍內透過司法警察之監督
    、約束，適度降低被告棄保潛逃之可能性，確保其日後能遵
    期到庭。是無由僅因被告陳為榮與親友之聚會完整性等私人
    因素，變更命其向指定機關報到之方式及次數。至被告等若
    因業務上或個人之正當原因，仍得於相當期日前向本院聲請
    暫時解除限制，由本院視當時之實際情狀決定是否准許，併
    予敘明。　
中　　華　　民　　國　　109 　年　　10 　　月　　6　　日
     　　　　　　 刑事第五庭    審判長法　官  王屏夏
                                      法　官  戴嘉清
                                      法　官  林柏泓
以上正本證明與原本無異。
如不服本裁定，應於收受送達後五日內向本院提出抗告狀。
                                      書記官  武孟佳
中　　華　　民　　國　　109 　年　　10 　　月　　6　　日